臺灣板橋地方法院刑事判決　　　　　　　94年度易字第1166號
公　訴　人　臺灣板橋地方法院檢察署檢察官
被　　　告　甲○○
選任辯護人　李慶豐律師
　　　　　　陳志忠律師
上列被告因詐欺案件，經檢察官提起公訴（94年度偵緝字第1307
號），本院合議庭裁定依簡式審判程序審理，本院判決如下：
    主  文
甲○○意圖為自己不法之所有，以詐術使人將本人之物交付，處
拘役肆拾日，如易科罰金，以佰元折算壹日。緩刑貳年。
    事  實
一、甲○○係大地產通有限公司（以下簡稱大地產通公司）及大
    地榮城有限公司（以下簡稱大地榮城公司）之業務員，大地
    榮城公司有代理慈關生命事業有限公司（以下簡稱慈關公司
    ）銷售慈愛卡，每銷售一張慈愛卡業務務員可取得新臺幣（
    下同）一萬五千元之佣金。甲○○竟基於意圖為自己不法所
    有之犯意，於民國93年5 月30日上午11時許，至乙○○○位
    於臺北縣板橋市○○路○ 段89巷7 弄16號6 樓之住處，向乙
    ○○○訛稱略以：只要以六萬元購買慈關公司之一張慈愛卡
    ，即可幫其賣一個先前所買之靈骨塔，一張慈愛卡搭配一個
    靈骨塔，可賣四十五萬元等語。乙○○○不疑有它，信以為
    真，陷於錯誤，而於93年5 月30日上午11時許，在上址住處
    ，與慈關公司訂定慈愛卡契約書及簽立慈關公司慈關健康俱
    樂部會員（慈愛卡）申請書，而向慈關公司購買慈愛卡六張
    ，並於同日即93年5 月30日匯款款三十六萬元至慈關公司華
    南商業銀行世貿分行之帳戶內（帳號：000000000000）。乙
    ○○○給付上開款項後，甲○○即失去聯繫，並未幫乙○○
    ○處理慈愛卡搭配靈骨塔出售事宜，始知受騙。
二、案經乙○○○訴由臺北縣政府警察局海山分局報告臺灣板橋
    地方法院檢察署檢察官偵查起訴。
    理  由
一、訊據被告甲○○對於上揭犯罪事實均坦承不諱，核與告訴人
    乙○○○指訴之情節相符。此外，復有被告於93年5 月30日
    匯款三十六萬元至慈關公司華南商業銀行世貿分行之帳戶內
    （帳號：000000000000）之匯款單據、慈愛卡契約書及告訴
    人所簽立之慈關公司慈關健康俱樂部會員（慈愛卡）申請書
    等文件附卷可稽（見93年度偵字第17074 號偵查卷第57頁、
    第45至48頁），足徵被告確有向告訴人詐稱「只要以六萬元
    購買慈關公司之一張慈愛卡，即可幫其賣一個先前所買之靈
    骨塔，一張慈愛卡搭配一個靈骨塔，可賣四十五萬元」等語
    之情，告訴人始有可能向被告購買上開慈愛卡6 張。事證明
    確，被告犯行堪以認定，應予依法論科
二、核被告所為，係犯刑法第339 條第1 項之意圖為自己不法之
    所有，以詐術使人將本人之物交付之詐欺取財罪。爰審酌被
    告明知其向告訴人所詐稱之「只要以六萬元購買慈關公司之
    一張慈愛卡，即可幫其賣一個先前所買之靈骨塔，一張慈愛
    卡搭配一個靈骨塔，可賣四十五萬元」等語之情，不可能實
    現，竟以此誘使告訴人向其購買慈愛卡6 張，致告訴人合計
    匯款款三十六萬元予慈關公司，且事後被告竟未履行諾言，
    替告訴人代為轉售該等慈愛卡與靈骨塔，惡性非輕，然被告
    犯後業已坦承犯行，深具悔意，且告訴人原先雖要求被告賠
    償其三十萬元元，然經本院協調曉諭告訴人因其之前已受慈
    關公司或大地榮城公司賠償三十三萬元後，故告訴人只要求
    被告再賠償其十萬元，而被告亦已於本院94年12月8 日準備
    程序期日，當庭賠償告訴人現金十萬元，業據告訴人簽收在
    案（見本院94年12月8 日準備程序筆錄），故告訴人願意原
    諒被告等情，業經告訴人陳述明確（見本院94年12月8 日簡
    式審判筆錄），再被告、辯護人具體請求本院判處被告拘役
    四十日，且公訴人與告訴人對於上開刑度並無意見等一切情
    狀，量處被告如主文所示之刑，並諭知如易科罰金之折算標
    準，以資懲儆。末查被告前未曾受有期徒刑以上刑之宣告，
    此有卷附臺灣高等法院被告前案紀錄表可按，被告因一時失
    慮，偶罹刑典，事後已坦承犯行，深具悔意，且業已與告訴
    人達成和解，告訴人願意原諒被告如前，被告經此偵審程序
    及罪刑之宣告後，應知警惕而無再犯之虞，本院因認暫不執
    行其刑為當，爰尊重告訴人之意見，予以宣告被告緩刑二年
    ，用啟自新。
三、末按「除被告所犯為死刑、無期徒刑、最輕本刑為三年以上
    有期徒刑之罪或高等法院管轄第一審案件者外，於前條第一
    項程序進行中，被告先就被訴事實為有罪之陳述時，審判長
    得告知被告簡式審判程序之旨，並聽取當事人、代理人、辯
    護人及輔佐人之意見後，裁定進行簡式審判程序。」，刑事
    訴訟法第273 條之1 第1 項定有明文。查本件被告所犯上開
    詐欺取財罪，其法定刑並非最輕本刑為3 年以上有期徒刑之
    罪，且被告於本院94年12月8 日準備程序進行中，復就被訴
    之事實為有罪之陳述，經告知被告簡式審判程序之旨，被告
    及公訴人對於本件改依簡式審判程序審理亦均表示無意見，
    是本院即依前揭刑事訴訟法規定，裁定本件進行簡式審判程
    序，末此敘明。
據上論斷，應依刑事訴訟法第299 條第1 項前段、第273 條之1
第1 項，刑法第339 條第1 項、第41條第1 項前段、第74條第1
款，罰金罰鍰提高標準條例第1 條前段、第2 條，判決如主文。
本案經檢察官徐名駒到庭執行職務。
中　　華　　民　　國　　94　　年　　12　　月　　9 　　日
                刑事第四庭    法  官  許必奇
右正本證明與原本無異。
如不服本判決，應於判決送達後10日內，向本院提出上訴狀。
                              書記官　金和國
中　　華　　民　　國　　94　　年　　12　　月　　9 　　日
附錄：
中華民國刑法第339條第1項：
意圖為自己或第三人不法之所有，以詐術使人將本人或第三人之
物交付者，處五年以下有期徒刑、拘役或科或併科一千元以下罰
金。
